【裁判字號】    90,上易,221
【裁判日期】    891201
【裁判案由】    竊盜
【裁判全文】
臺灣高等法院臺中分院刑事判決              民國九十年度上易字第二二一號
    上  訴  人
    即  被  告  丙○○
右上訴人因竊盜案件，不服臺灣臺中地方法院中華民國八十九年十二月一日第一審判
決（民國八十九年度易字第三一九六號，起訴案號：臺灣臺中地方法院檢察署民國八
十九年度偵字第一二○五七號），提起上訴，本院判決如左：
    主      文
原判決撤銷。
丙○○傷害人之身體，處有期徒刑伍月，如易科罰金以佰元折算壹日。又竊盜，處
有期徒刑月，如易科罰金以佰元折算壹日。應執行有期徒刑陸月，如易科罰金以
佰元折算壹日。
    事      實
一、丙○○與甲○○原係同居男女朋友之關係，後因故分手，丙○○因於民國（下同
    ）八十九年六月十九日遭不詳姓名之人殺傷，疑與甲○○有關，乃於同年七月一
    日凌晨零時三十分左右，前往二人承租之台中市○○路○段三五九號五樓之一處
    ，找甲○○理論，一言不合，竟基於普通傷害之犯意，出手毆打甲○○，致甲○
    ○因而受有左腕瘀傷、左肘瘀傷、左耳耳膜瘀血、左膝瘀傷等傷害。嗣於要離去
    時，見該處客廳桌上置放有甲○○所有之國際牌ＧＤ九○型行動電話一具，竟基
    於為自己不法所有之意圖，而趁甲○○不注意之際，下手竊取之。後因甲○○向
    警方報案，於八十九年七月四日下午三時左右，經警持臺灣臺中地方法院檢察署
    檢察官所簽發之搜索票在台中市○○路○段九九一之一號丙○○所經營之聯邦計
    程車行內查獲丙○○，並於同日下午三時五十分左右，在台中縣潭子鄉○○村○
    ○路七一號丙○○之住處內，扣得前開甲○○所有之國際牌ＧＤ九○型行動電話
    一具。
二、案經甲○○訴由台中市警察局移送臺灣臺中地方法院檢察署檢察官偵查起訴。
    理      由
一、訊據被告丙○○對於其於右開時地有出手毆傷告訴人甲○○之事實固均坦承不諱
    ，惟矢口否認有何竊盜之犯行，並辯稱：伊拿走告訴人甲○○之上開行動電話，
    係為了查看該行動電話之通話紀錄，且有經告訴人同意，並非有竊取之意云云；
    經查，上開被告自白部分，核與告訴人於警訊、偵查及本院審理時指述有遭被告
    毆打之部分相符，而告訴人因遭被告毆打到受有左腕瘀傷、左肘瘀傷、左耳耳膜
    瘀血、左膝瘀傷等傷害之事實，復有澄清綜合醫院八十九年七月三日甲澄字第五
    四一六號診斷證明書影本一件在卷可稽，堪信被告此部分之自白，確與事實相符
    ，應可採信。至於竊盜部分，被告雖以前詞置辯，惟告訴人甲○○於偵查中陳稱
    行動電話放在客廳桌上，伊也不曉得被告拿走，是警方在被告家搜到行動電話才
    知悉等語，且本件確係在被告住處取出前開行動電話一具等情，為被告所自承，
    復有台中市警察局贓物認領保管條影本一件在卷可參，再者，告訴人於偵查中及
    原審審理時亦均否認有同意被告取走行動電話等語，已難信被告所辯屬實；又，
    當時告訴人既因與被告發生口角，進而遭被告毆打，衡情豈有同意被告取走行動
    電話之理？且被告既稱僅係要看告訴人行動電話之通話紀錄而已，則其自可在當
    場查看，亦無取走告訴人行動電話之理？又被告取走告訴人之行動電話若僅在查
    看通話紀錄而已，亦無於取走三天後仍未歸還而置放在家中遭查獲之理？足見，
    告訴人之指述應較符事實，而被告前開所辯，應係事後卸責之詞，自無可採。本
    件事證明確，被告之前開犯行，已足以證明。
二、核上訴人即被告之所為，係犯刑法第二百七十七條第一項之傷害罪、同法第三百
    二十條第一項之竊盜罪。被告所犯上開二罪，犯意各別、手段互殊，應予分論併
    罰。原審予以論科，固非無見。惟查刑法第四十一條已於九十年一月十日修正公
    布施行，犯最重本刑為五年以下有期徒刑以下之罪，而受六個月以下有期徒刑或
    拘役之宣告，因身體、教育、職業、家庭之關係或其他正當理由，執行顯有困難
    者，得以一元以上三元以下折算壹日，易科罰金。併合處罰之數罪，均有前項情
    形，其應執行之刑逾六月者，亦同。本件被告所犯前開二罪均係最重本刑為五年
    以下有期徒刑之罪，原判決分別量處有期徒刑五月、三月而未依法諭知易科罰金
    之折算標準即有未洽，被告上訴否認犯罪，固無理由，但原判決既有上述可議之
    處，自應撤銷改判。爰審酌被告前未有犯罪之前科、犯罪之手段、目的、告訴人
    所受傷害非重、迄未賠償告訴人所受之損害及其犯罪後之態度等一切情狀，分別
    量處如主文第二項所示之刑，並定其應執行之刑及諭知易科罰金之折算標準。
三、據上論斷，應依刑事訴訟法第三百六十九條第一項前段、第三百六十四條、第二
    百九十九條第一項前段，刑法第二百七十七條第一項、第三百二十條第一項、第
    二條第一項前段、第四十一條第一項、第五十一條第五款，罰金罰鍰提高標準條
    例第一條前段、第二條，判決如主文。
本案經檢察官乙○○到庭執行職務。
中      華      民      國      九十      年      二      月    二十    日
                                  臺灣高等法院臺中分院刑事第六庭
                                        審判長法  官  李  文  雄
                                              法  官  陳  嘉  雄
                                              法  官  龔  永  昆
右正本證明與原本無異。
不得上訴。
                                              書記官  陳  麗  玉
中      華      民      國      九十      年      二      月    二十    日
附錄法條：
刑法第二百七十七條第一項：
傷害人之身體或健康者，處三年以下有期徒刑、拘役或一千元以下罰金。
刑法第三百二十條第一項：
意圖為自己或第三人不法之所有，而竊取他人之動產者，為竊盜罪，處五年以下有期
徒刑、拘役或五百元以下罰金。
                                                                        Ｄ


司法院資訊處製作；財團法人民間司法改革基金會備份。
